---
title: "Praca domowa 1"
author: "Krzysztof Tabeau"
date: "22/04/2020"
output: html_document
---

0. Wstępne ustawienia, załączenie bibliotek oraz pobranie odpowiednich plików .csv.
  W każdym paragrafie znajdują się 3 funkcje zwracające te same wyniki, ale wykonane za pomocą różnych bibliotek.
    1. SQLDF
    2. Funkcje Bazowe
    3. DPLYR
    4. Data.table
  
  Do tego funkcje 2,3,4 są porównywane do pierwszej za pomocą dplyr::all_equal(), która zwraca czy obiekty zawierają takie sam dane.
  Mogą byc w różnych permutacjach.
  
  Następnie funkcje są porownywane od strony działania czasowego za pomocą microbenchmark::microbenchmark().

```{r message=FALSE}
options(stringsAsFactors=FALSE)
options(warn = -1)
Tags <- read.csv("./csv/Tags.csv")
Badges <- read.csv("./csv/Badges.csv")
Comments <- read.csv("./csv/Comments.csv")
PostLinks <- read.csv("./csv/PostLinks.csv")
Posts <- read.csv("./csv/Posts.csv")
Users <- read.csv("./csv/Users.csv")
Votes <- read.csv("./csv/Votes.csv")
library(sqldf)
library(dplyr)
library(data.table)
```

1.1 SQLDF
Zapytanie zwraca pytanie i jego największą liczbę łapek w górę jaką dostał w jednym roku oraz informacje w którym to było roku  
```{r}
t11 <- function() {
  df11 <- sqldf::sqldf(" SELECT
                           Posts.Title,
                           UpVotesPerYear.Year,
                           MAX(UpVotesPerYear.Count) AS Count
                         FROM (
                           SELECT
                             PostId,
                             COUNT(*) AS Count,
                             STRFTIME('%Y', Votes.CreationDate) AS Year
                           FROM Votes
                           WHERE VoteTypeId=2
                           GROUP BY PostId, Year
                         ) AS UpVotesPerYear
                         JOIN Posts ON Posts.Id=UpVotesPerYear.PostId
                         WHERE Posts.PostTypeId=1
                         GROUP BY Year")
  
  return(df11)
}
```

1.2 Funkcje Bazowe
```{r}
#1.2
t12 <- function() {
    Votes2 <- Votes
    Votes2[,"CreationDate"] <- strftime(Votes2[,"CreationDate"],"%Y") 
    colnames(Votes2)[2] <- "Year"
    Votes2 <- Votes2[Votes2$VoteTypeId == 2,]
    UpVotesPerYear <- aggregate(Votes2[,"Id"], by = Votes2[,c("PostId","Year")], FUN = length)
    colnames(UpVotesPerYear)[3] <- "Count"
    df12 <- merge(UpVotesPerYear, Posts[Posts$PostTypeId == 1,], by.x = "PostId", by.y = "Id")
    df12 <- df12[,c("Title","Year","Count")]
    df12 <- merge(x = aggregate(x = df12["Count"], by = df12["Year"], FUN = max), y = df12)
    
    return(df12)
}
```

1.3 DPLYR
```{r}
#1.3
t13 <- function() {
  Votes %>% 
    filter(VoteTypeId == 2) %>%
    mutate(Year = strftime(CreationDate,"%Y"), CreationDate = NULL) %>%
    group_by(PostId,Year) %>%
    summarise(Count = n()) %>%
    inner_join((Posts %>% filter(PostTypeId == 1)), by = c("PostId" = "Id")) %>%
    group_by(Year) %>%
    top_n(1, Count) %>%
    select(Title,Year, Count) -> df13
  
  return(df13)
}
```

1.4 Data.table
```{r}
#1.4
t14 <- function() {
    VotesT <- data.table::as.data.table(Votes,keep.rownames = TRUE)
    VotesT[VoteTypeId == 2, .(PostId, Year = strftime(CreationDate, "%Y"))][
      , .(Count = .N), by =.(PostId,Year)][
        Posts, on ="PostId==Id", nomatch = 0][
          PostTypeId == 1, .SD[which.max(Count)], by = Year][
            , .(Title,Year,Count)] -> df14
    
    return(df14)
}
```

1.5 Testy jednostkowe
```{r}
dplyr::all_equal(t11(),t12())
dplyr::all_equal(t11(),t13())
dplyr::all_equal(t11(),t14())
```

1.6 Testy jakościowe
```{r}
microbenchmark::microbenchmark(
  sqldf=t11(),
  base=t12(),
  dplyr=t13(),
  data.table=t14(),
times = 10L
)
```

1.7 Skrócony wynik zapytania
```{r}
head(t11())
```

2.1 SQLDF
Zapytanie zwraca nick 10 użytkowników wraz z ich lokacją i wiekem, jęsli te informacje są znane, którzy komentarze są najczęściej lubiane. Zwracany jest również komentarz, który jest ich najbardziej popularny oraz jego liczba łapek w górę. 
```{r}
#2.1
t21 <- function() {
    df21 <- sqldf(" SELECT
                      Users.DisplayName,
                      Users.Age,
                      Users.Location,
                      SUM(Posts.FavoriteCount) AS FavoriteTotal,
                      Posts.Title AS MostFavoriteQuestion,
                      MAX(Posts.FavoriteCount) AS MostFavoriteQuestionLikes
                    FROM Posts
                    JOIN Users ON Users.Id=Posts.OwnerUserId
                    WHERE Posts.PostTypeId=1
                    GROUP BY OwnerUserId
                    ORDER BY FavoriteTotal DESC
                    LIMIT 10")
    return(df21)
}
```

2.2 Funkcje Bazowe
```{r}
#2.2
t22 <- function() {
    x <- merge(x = Posts, y = Users, by.x = "OwnerUserId", by.y = "Id")
    x <- x[x$PostTypeId==1,c("DisplayName","Age","Location","Title","OwnerUserId","FavoriteCount")]
    colnames(x)[4] <- "MostFavoriteQuestion"
    y1 <- aggregate(x = x[,"FavoriteCount"], by = x["OwnerUserId"], FUN = function(x) { FavoriteTotal = sum(x,na.rm=TRUE)} )
    y2 <- aggregate(x = x[,"FavoriteCount"], by = x["OwnerUserId"], FUN = function(x) { MostFavoriteQuestionLikes = as.integer(max(x,na.rm=TRUE))})
    colnames(y1)[2] <- "FavoriteTotal"
    colnames(y2)[2] <- "MostFavoriteQuestionLikes"
    y1 <- head(y1[order(y1$FavoriteTotal, decreasing = TRUE),],10)
    df22 <- merge(x = y1, y = y2)
    
    df22 <- merge(x = df22, y = x, by.x = c("OwnerUserId","MostFavoriteQuestionLikes"), by.y = c("OwnerUserId","FavoriteCount"))
    df22 <- df22[,-1]
  
    return(df22)
}
```

2.3 DPLYR
```{r}
#2.3
t23 <- function() {
    Users %>%
      inner_join((Posts %>% filter(PostTypeId == 1)), by = c("Id" = "OwnerUserId")) %>%
      group_by(Id) %>%
      summarise(FavoriteTotal = sum(FavoriteCount, na.rm=TRUE), MostFavoriteQuestionLikes = as.integer(max(FavoriteCount, na.rm=TRUE))) %>%
      top_n(10, FavoriteTotal) %>%
      inner_join( 
        Posts %>%
        inner_join(Users, by = c("OwnerUserId" = "Id"))
        , by = c("Id" = "OwnerUserId", "MostFavoriteQuestionLikes" = "FavoriteCount")) %>%
      mutate(MostFavoriteQuestion = Title, Title = NULL) %>%
      select(DisplayName,Age,Location,MostFavoriteQuestion,MostFavoriteQuestionLikes,FavoriteTotal) -> df23
  return(df23)
}
```

2.4 Data.table
```{r}
#2.4
t24 <- function() {
    PostsT <- data.table::as.data.table(Posts,keep.rownames = TRUE)
    PostsT[Users, on ="OwnerUserId==Id", nomatch = 0][
      PostTypeId == 1, .(FavoriteTotal = sum(FavoriteCount, na.rm=TRUE), 
                         MostFavoriteQuestionLikes = as.integer(max(FavoriteCount, na.rm=TRUE))),by = OwnerUserId][
                           order(-rank(FavoriteTotal))][
                             1:10,][
                               PostsT[Users, on ="OwnerUserId==Id", nomatch = 0],
                               on = c("OwnerUserId==OwnerUserId","MostFavoriteQuestionLikes==FavoriteCount"), nomatch = 0][
                                   , .(DisplayName,Age,Location,MostFavoriteQuestion = Title,MostFavoriteQuestionLikes,FavoriteTotal)] -> df24
                               
    return(df24)
}
```

2.5 Testy jednostkowe
```{r warning=FALSE, message=FALSE}
dplyr::all_equal(t21(),t22())
dplyr::all_equal(t21(),t23())
dplyr::all_equal(t21(),t24())
```

2.6 Testy jakościowe
```{r warning=FALSE, message=FALSE}
microbenchmark::microbenchmark(
  sqldf=t21(),
  base=t22(),
  dplyr=t23(),
  data.table=t24(),
times = 500L)
```

2.7 Wynik zapytania
```{r}
t21()
```

3.1 SQLDF
Zapytanie zwraca id, tytuł i liczbę pozytywnych odpowiedzi pytańz największą liczbą pozytywnych odpowiedzi.
```{r}
#3.1
t31 <- function(){
    df31 <- sqldf(" SELECT
                      Posts.ID,
                      Posts.Title,
                      Posts2.PositiveAnswerCount
                    FROM Posts
                    JOIN (
                      SELECT
                        Posts.ParentID,
                        COUNT(*) AS PositiveAnswerCount
                      FROM Posts
                      WHERE Posts.PostTypeID=2 AND Posts.Score>0
                      GROUP BY Posts.ParentID
                    ) AS Posts2
                    ON Posts.ID=Posts2.ParentID
                    ORDER BY Posts2.PositiveAnswerCount DESC
                    LIMIT 10")
   return(df31)
}
```

3.2 Funkcje Bazowe
```{r}
#3.2
t32 <- function() {
    Posts2 <- Posts[Posts$Score>0 & Posts$PostTypeId == 2,]
    Posts2 <- aggregate(x = Posts2[1], by = Posts2["ParentId"], FUN = length)
    colnames(Posts2)[2] <- "PositiveAnswerCount"
    Posts1 <- Posts[,c("Id","Title")]
    Posts1 <- merge(x = Posts1, y = Posts2 , by.x = "Id", by.y = "ParentId")
    Posts1 <- Posts1[order(Posts1$PositiveAnswerCount, decreasing = TRUE),]
    df32<- head(Posts1,10)
    return(df32)
}
```

3.3 DPLYR
```{r}
#3.3
t33 <- function() {
    Posts %>%
      filter(Score>0 & PostTypeId == 2) %>%
      group_by(ParentId) %>%
      summarise(PositiveAnswerCount = n()) %>%
      inner_join(Posts %>% select(Id,Title), by = c("ParentId" = "Id")) %>%
      mutate(Id = ParentId, ParentId = NULL) %>%
      top_n(10, PositiveAnswerCount) %>% slice(1:10) -> df33
    return(df33)
}
```

3.4 Data.table
```{r}
#3.4
t34 <- function() {
    PostsT <- data.table::as.data.table(Posts,keep.rownames = TRUE)
    PostsT[Score>0,][
      PostTypeId == 2,][
        , .(PositiveAnswerCount = .N),by = ParentId][
          Posts, on ="ParentId==Id", nomatch = 0][
            order(-rank(PositiveAnswerCount))][
              1:10,][
                ,.(Title,Id = ParentId,PositiveAnswerCount)] -> df34
    return(df34)
}
```

3.5 Testy jednostkowe
```{r}
dplyr::all_equal(t31(),t32())
dplyr::all_equal(t31(),t33())
dplyr::all_equal(t31(),t34())
```

3.6 Testy jakościowe
```{r}  
microbenchmark::microbenchmark(
  sqldf=t31(),
  base=t32(),
  dplyr=t33(),
  data.table=t34(),
times = 500L)
```

3.7 Wynik zapytania
```{r}
t31()
```

4.1 SQLDF
Zapytanie zwraca największe różnice między najbaredziej punktowanymi odpowiedziami na pytanie oraz zaakceptowaną odpowiedzią na pytanie. Do tego informacje o pytaniu (treść i id) oraz punkty wyżej wymienionych odpowiedzi.
```{r}
#4.1
t41 <- function(){
    df41 <- sqldf(" SELECT
                    Questions.Id,
                    Questions.Title,
                    BestAnswers.MaxScore,
                    Posts.Score AS AcceptedScore,
                    BestAnswers.MaxScore-Posts.Score AS Difference
                  FROM (
                    SELECT Id, ParentId, MAX(Score) AS MaxScore
                    FROM Posts
                    WHERE PostTypeId==2
                    GROUP BY ParentId
                  ) AS BestAnswers
                  JOIN (
                    SELECT * FROM Posts
                    WHERE PostTypeId==1
                  ) AS Questions
                  ON Questions.Id=BestAnswers.ParentId
                  JOIN Posts ON Questions.AcceptedAnswerId=Posts.Id
                  WHERE Difference>50
                  ORDER BY Difference DESC ")
    return(df41)
}
```

4.2 Funkcje bazowe
```{r}
#4.2
t42 <- function() {
    BestAnswers <- Posts[Posts$PostTypeId == 2,c("Id","ParentId","Score")]
    score <- aggregate(BestAnswers[,"Score"], by = BestAnswers["ParentId"], FUN = max)
    colnames(score)[2] <- "MaxScore"
    BestAnswers <- merge(x = score, y = BestAnswers, by.x = c("ParentId","MaxScore"), by.y = c("ParentId","Score"))
    BestAnswers <- aggregate(BestAnswers["Id"], by = BestAnswers[c("MaxScore","ParentId")], FUN = min)
    
    Questions <- Posts[Posts$PostTypeId == 1,]
    
    df42 <- merge(x = Questions, y = BestAnswers, by.x = "Id", by.y = "ParentId")
    df42 <- merge(x = df42, y = Posts, by.x = "AcceptedAnswerId", by.y = "Id", suffixes = c("",".p"))
    Difference <-  df42["MaxScore"] - df42["Score.p"]
    df42 <- cbind(df42[,c("Id","Title", "MaxScore","Score.p")],Difference)
    colnames(df42) <- c("Id","Title", "MaxScore","AcceptedScore","Difference")
    df42 <- df42[df42$Difference > 50,]
    df42 <- df42[order(df42$Difference,decreasing = TRUE),]
    
    return(df42)
}
```

4.3 DPLYR
```{r}
#4.3
t43 <- function() {
    Posts %>% 
        filter(PostTypeId == 2) %>%
        select(Id,ParentId,Score) %>%
        group_by(ParentId) %>%
        summarise(MaxScore = max(Score)) %>%
        inner_join(
            Posts %>% 
               filter(PostTypeId == 2) %>%
               select(Id,ParentId,Score),
            by = c("ParentId" = "ParentId", "MaxScore" = "Score")) %>%
        group_by(ParentId,MaxScore) %>%
        summarise(Id = min(Id)) %>%
        inner_join(Posts %>% filter(PostTypeId == 1), by = c("ParentId" = "Id")) %>%
        inner_join(Posts, by = c("AcceptedAnswerId" = "Id")) %>%
        bind_cols(Difference = (.$MaxScore - .$Score.y)) %>%
        ungroup(ParentId.x) %>%
        select(ParentId.x,Title.x,MaxScore,Score.y,Difference) %>%
        filter(Difference > 50) %>%
        arrange(desc(Difference)) %>%
        mutate(Id = ParentId.x,Title = Title.x, AcceptedScore = Score.y,ParentId.x = NULL, Title.x = NULL, Score.y = NULL) -> df43
    return(df43)
}
```

4.4 Data.table
```{r}
#4.4
t44 <- function() {
    PostsT <- data.table::as.data.table(Posts,keep.rownames = TRUE)
    PostsT[PostTypeId == 2,.(Id,ParentId,Score)][
      ,.(MaxScore = max(Score)),by = ParentId][
        PostsT[PostTypeId == 2,.(Id,ParentId,Score)], on= c("ParentId==ParentId", "MaxScore==Score"), nomatch = 0][
          ,.(Id = min(Id)), by = list(ParentId,MaxScore)][
            Posts[Posts$PostTypeId == 1,], on = "ParentId==Id"][
              Posts,on = "AcceptedAnswerId==Id"][
                , Difference := (MaxScore - i.Score)][
                  ,.(Id = ParentId,Title,MaxScore,AcceptedScore = i.Score,Difference)][Difference >50,][order(-rank(Difference))] -> df44
    return(df44)
}
```

4.5 Testy jednostkowe
```{r}
dplyr::all_equal(t41(),t42())
dplyr::all_equal(t41(),t43())
dplyr::all_equal(t41(),t44())
```

4.6 Testy jakosciowe
```{r}
microbenchmark::microbenchmark(
  sqldf=t41(),
  base=t42(),
  dplyr=t43(),
  data.table=t44(),
times = 500L)
```

4.7 Skrócony wynik zapytania
```{r}
head(t41())
```

51. SQLDF
Zapytanie zwraca informację o 10 najbardziej punktowanych komentarzach poszczegolnych użytkowników oraz pytanie na jakie odpowiadało  
```{r}
#5.1
t51 <- function() {
  df51 <- sqldf(" SELECT
                  Posts.Title,
                  CmtTotScr.CommentsTotalScore
                FROM (
                  SELECT
                    PostID,
                    UserID,
                    SUM(Score) AS CommentsTotalScore
                  FROM Comments
                  GROUP BY PostID, UserID
                ) AS CmtTotScr
                JOIN Posts ON Posts.ID=CmtTotScr.PostID AND Posts.OwnerUserId=CmtTotScr.UserID
                WHERE Posts.PostTypeId=1
                ORDER BY CmtTotScr.CommentsTotalScore DESC
                LIMIT 10")
  return(df51)
}
```

5.2 Funkcje bazowe
```{r}
#5.2
t52 <- function() {
    CmtTotScr <- aggregate(Comments[,"Score"], by = Comments[c("PostId","UserId")], FUN = sum)
    colnames(CmtTotScr)[3] <- "CommentsTotalScore"
    df52 <- merge(x = Posts[Posts$PostTypeId==1,],y = CmtTotScr, by.x = c("Id","OwnerUserId"), by.y = c("PostId","UserId"))
    df52 <- df52[order(df52$CommentsTotalScore, decreasing = TRUE, na.last = TRUE),]
    df52 <- head(df52,10)
    df52 <- df52[,c("Title","CommentsTotalScore")]
    return(df52)
}
```

5.3 DPLYR
```{r}
#5.3
t53 <- function() {
    Comments %>%
        group_by(PostId,UserId) %>%
        summarise(CommentsTotalScore = sum(Score)) %>%
        inner_join(Posts %>% filter(PostTypeId == 1), by = c("PostId"="Id", "UserId" = "OwnerUserId")) %>%
        ungroup(PostId) %>%
        select(Title,CommentsTotalScore) %>%
        arrange(desc(CommentsTotalScore)) %>%
        slice(1:10,) -> df53
    return(df53)
}
```

5.4 Data.table
```{r}
#5.4
t54 <- function() {
    CommentsT <- data.table::as.data.table(Comments,keep.rownames = TRUE)
    CommentsT[,.(CommentsTotalScore = sum(Score)), by = list(PostId,UserId)][
      Posts[Posts$PostTypeId == 1,], on= c("PostId==Id", "UserId==OwnerUserId"), nomatch = 0][
        order(-rank(CommentsTotalScore))][
          1:10,.(Title,CommentsTotalScore)] -> df54
    return(df54)
}
```

5.5 Testy jednostkowe
```{r}
dplyr::all_equal(t51(),t52())
dplyr::all_equal(t51(),t53())
dplyr::all_equal(t51(),t54())
```

5.6 Testy jakościowe
```{r}
microbenchmark::microbenchmark(
  sqldf=t51(),
  base=t52(),
  dplyr=t53(),
  data.table=t54(),
times = 500L)
```

5.7 Wynik zapytania
```{r}
t51()
```

6.1 SQLDF
Zapytanie zwraca informację, które są dostępne, o użytkownikach (id, nick, reputacja, wiek, lokacja), którzy mają między 2, 10 odnak pierwszej klasy. 
```{r}
#6.1
t61 <- function() {
  df61 <- sqldf(" SELECT DISTINCT
                    Users.Id,
                    Users.DisplayName,
                    Users.Reputation,
                    Users.Age,
                    Users.Location
                  FROM (
                    SELECT
                      Name, UserID
                      FROM Badges
                    WHERE Name IN (
                      SELECT
                        Name
                      FROM Badges
                      WHERE Class=1
                      GROUP BY Name
                      HAVING COUNT(*) BETWEEN 2 AND 10
                    )
                    AND Class=1
                  ) AS ValuableBadges
                  JOIN Users ON ValuableBadges.UserId=Users.Id")
  return(df61)
}
```

6.2 Funkcje bazowe
```{r}
#6.2
t62 <- function() {
    Bad <- Badges[Badges$Class ==1,]
    Names <- aggregate(Bad[1], by = Bad["Name"], FUN = length) 
    colnames(Names)[2] <- "count"
    Names <- Names[Names$count >= 2 & Names$count <= 10,]
    ValuableBadges <- merge(x = Names[-2], y = Badges, by = "Name")
    ValuableBadges <- ValuableBadges[ValuableBadges$Class == 1, c("Name", "UserId")]
    df62 <- merge(x = Users, y = ValuableBadges, by.x = "Id", by.y = "UserId")
    df62 <- unique(df62[,c("Id","DisplayName","Reputation","Age","Location")])
    return(df62)
}
```

6.3 DPLYR
```{r}
#6.3
t63 <- function() {
  Badges %>% 
      filter(Class == 1) %>%
      group_by(Name) %>%
      summarise(Count = n()) %>%
      filter(Count >= 2 & Count <= 10) %>%
      select(Name) %>%
      inner_join(Badges, on = c("Name","Name")) %>%
      filter(Class == 1) %>%
      select(Name,UserId) %>%
      inner_join(Users, by= c("UserId"="Id")) %>%
      ungroup(Name) %>%
      mutate(Id = UserId, UserId = NULL) %>%
      select(Id,DisplayName,Reputation,Age,Location) %>% 
      distinct() -> df63
  return(df63)
}
```

6.4 Data.table
```{r}
#6.4
t64 <- function() {
    BadgesT <- data.table::as.data.table(Badges,keep.rownames = TRUE)
    BadgesT[Class == 1, .(Count = .N), by = .(Name)][
      Count >= 2 & Count <= 10, ,(Name)][
        Badges[Badges$Class ==  1, ], on ="Name==Name", nomatch = 0][
          Users, on = "UserId==Id", nomatch = 0][
            ,.(Id = UserId, DisplayName, Reputation,Age,Location)] -> df64
    df64 <- unique(df64)
    return(df64)
}
```

6.5 Testy jednostkowe
```{r warning=FALSE, message=FALSE}
dplyr::all_equal(t61(),t62())
dplyr::all_equal(t61(),t63())
dplyr::all_equal(t61(),t64())
```

6.6 Testy jakościowe
```{r warning=FALSE,message=FALSE}
microbenchmark::microbenchmark(
  sqldf=t61(),
  base=t62(),
  dplyr=t63(),
  data.table=t64(),
times = 500L)
```

6.7 Wynik zapytania
```{r}
t61()
```

7.1 SQLDF
Zapytanie zwraca pytanie na któremu nikt nie przyznał punku od 2016 włącznie. Zwraca również liczbę punktów uzyskanych przez 2016 rokiem.
```{r}
#7.1
t71 <- function(){
  df71 <- sqldf(" SELECT
                    Posts.Title,
                    VotesByAge2.OldVotes
                  FROM Posts
                  JOIN (
                    SELECT
                      PostId,
                      MAX(CASE WHEN VoteDate = 'new' THEN Total ELSE 0 END) NewVotes,
                      MAX(CASE WHEN VoteDate = 'old' THEN Total ELSE 0 END) OldVotes,
                      SUM(Total) AS Votes
                    FROM (
                      SELECT
                        PostId,
                        CASE STRFTIME('%Y', CreationDate)
                        WHEN '2017' THEN 'new'
                        WHEN '2016' THEN 'new'
                        ELSE 'old'
                        END VoteDate,
                        COUNT(*) AS Total
                      FROM Votes
                      WHERE VoteTypeId=2
                      GROUP BY PostId, VoteDate
                    ) AS VotesByAge
                    GROUP BY VotesByAge.PostId
                    HAVING NewVotes=0
                  ) AS VotesByAge2 ON VotesByAge2.PostId=Posts.ID
                  WHERE Posts.PostTypeId=1
                  ORDER BY VotesByAge2.OldVotes DESC
                  LIMIT 10")
  return(df71)
}
```

7.2 Funkcje bazowe
```{r}
#7.2
t72 <- function() {
    VotesByAge <- Votes[Votes$VoteTypeId == 2,c("PostId","CreationDate","Id")]
    VotesByAge[,"CreationDate"] <- strftime(VotesByAge[,"CreationDate"],"%Y") 
    colnames(VotesByAge)[2] <- "Year"
    
    VotesByAge[VotesByAge$Year == 2016,"VoteDate"] <- "new"
    VotesByAge[VotesByAge$Year == 2017,"VoteDate"] <- "new"
    VotesByAge[VotesByAge$Year > 2017,"VoteDate"] <- "old"
    VotesByAge[VotesByAge$Year < 2016,"VoteDate"] <- "old"
    colnames(VotesByAge)[4] <- "VoteDate"
    
    VotesByAge <- aggregate(VotesByAge[,"Id"],by = VotesByAge[c("VoteDate","PostId")], FUN = length)
    colnames(VotesByAge)[3] <- "Total"
    VotesN <- VotesByAge[VotesByAge$VoteDate == 'new',]
    VotesO <- VotesByAge[VotesByAge$VoteDate == 'old',]
    VotesN <- aggregate(VotesN[,"Total"], by = VotesN["PostId"], FUN = function(x) as.integer(max(x,0)) )
    VotesO <- aggregate(VotesO[,"Total"], by = VotesO["PostId"], FUN = function(x) as.integer(max(x,0)) )
    VotesS <- aggregate(VotesByAge[,"Total"], by = VotesByAge["PostId"], FUN = sum)
    V <- merge(x = VotesN, y = VotesO, by = "PostId", suffixes = c(".n",".o"), all = TRUE)
    V <- merge(x = V, y = VotesS, by = "PostId", all = TRUE)
    colnames(V) <- c("PostId","NewVotes","OldVotes","Votes")
    V[is.na(V$NewVotes),"NewVotes"] <- as.integer(0)
    V <- V[V$NewVotes == 0,]

    df72 <- merge(x = V,y = Posts, by.x = "PostId", by.y = "Id" )
    df72 <- df72[df72$PostTypeId == 1, c("Title","OldVotes")]
    df72 <- head(df72[order(df72$OldVotes, decreasing = TRUE),],10)
    rownames(df72) <- NULL
    return(df72)
}
```

7.3 DPLYR
```{r}
#7.3
t73 <- function() {
    Votes %>%
        filter(VoteTypeId == 2) %>%
        select(PostId, CreationDate, Id) %>%
        mutate(Year = strftime(CreationDate,"%Y"), CreationDate = NULL) %>%
        mutate(VoteDate = case_when(Year == 2016 ~ "new",
                                     Year == 2017 ~ "new",
                                     Year > 2017 ~ "old",
                                     Year < 2016 ~ "old")) %>%
        group_by(VoteDate,PostId) %>%
        summarise(Total = n()) -> VotesByAge
    
    VotesByAge %>%
        group_by(PostId) %>%
        summarise(Votes = as.integer(sum(Total))) -> VotesS
    
    VotesByAge %>%
        filter(VoteDate == "new") %>% 
        group_by(PostId) %>%
        summarise(NewVotes = as.integer(max(Total,0))) -> VotesN
        
    VotesByAge %>%
        filter(VoteDate == "old") %>% 
        group_by(PostId) %>%
        summarise(OldVotes = as.integer(max(Total,0))) %>%
        full_join(VotesN, by = c("PostId"="PostId")) %>%
        full_join(Votes, by = c("PostId"="PostId")) %>%
        mutate(NewVotes = case_when(is.na(NewVotes) ~ as.integer(0),
                                    TRUE ~ NewVotes)) %>%
        filter(NewVotes == 0) %>% 
        inner_join(Posts, by = c("PostId"="Id")) %>%
        filter(PostTypeId == 1) %>%
        select(Title,OldVotes) %>%
        distinct() %>%
        top_n(10,OldVotes) %>% 
        arrange(desc(OldVotes)) %>% 
        slice(1:10)  -> df73
    return(df73)
}
```

7.4 Data.table
```{r}
#7.4
t74 <- function() {
    VotesT <- data.table::as.data.table(Votes,keep.rownames = TRUE)
    VotesT[VoteTypeId == 2, .(PostId, Year = strftime(CreationDate,"%Y"), CreationDate = NULL, Id)][
      , VoteDate := case_when( Year == 2016 ~ "new",
                               Year == 2017 ~ "new",
                               Year > 2017 ~ "old",
                               Year < 2016 ~ "old")][,.(Total = .N), by = .(VoteDate,PostId)] -> VotesByAge
    
    VotesByAge[VoteDate == "new", .(NewVotes = as.integer(max(Total,0))), by = .(PostId)] -> VotesN
    VotesByAge[VoteDate == "old", .(OldVotes = as.integer(max(Total,0))), by = .(PostId)] -> VotesO
    
    VotesByAge[, .(Votes = as.integer(sum(Total))), by = .(PostId)][
      VotesN, on = "PostId==PostId", nomatch = NA][
        VotesO, on = "PostId==PostId", nomatch = NA] -> VotesByAge2
    VotesByAge2[,NewVotes := case_when(is.na(NewVotes) ~ 0L,
                                       TRUE ~ NewVotes)][
                 NewVotes == 0,][
                   Posts, on ="PostId==Id", nomatch = 0][
                     PostTypeId == 1, Title, OldVotes][order(-rank(OldVotes))][1:10,] -> df74
    return(df74)
}
```

7.5 Testy jednostkowe
```{r}
dplyr::all_equal(t71(),t72())
dplyr::all_equal(t71(),t73())
dplyr::all_equal(t71(),t74())
```

7.6 Testy jakościowe
```{r}
microbenchmark::microbenchmark(
  sqldf=t71(),
  base=t72(),
  dplyr=t73(),
  data.table=t74(),
times = 10L)
```

7.7 Wynik zapytania
```{r}
t71()
```

Koniec