---
title: "Raport"
author: "Krzysztof Tabeau"
date: "12/05/2020"
output: pdf_document
---
1. Wstęp 

W poniższym raporcie są umieszczone porównania błędów funkcji agregujących dla różnych k dla różnych przestrzeni L oraz wyniki błędów funkcji klasyfikujących RandomForest, Mass::polr (tam gdzie wynik był zbieżny) oraz class::knn dla każdej ramki danych oraz podsumowanie i wnioski. 

```{r Benchmarks, include=FALSE}
library(ggplot2)
library(ggpubr)
source("raport_pomocnicze.R")

 DFsnames <- c("abalone","abalone_ord","affairs","ailerons","auto_ord", "auto_riskness",
               "bostonhousing","bostonhousing_ord","cement_strength","californiahousing","fireman_example",
               "glass","kinematics","machine_ord","skill","stock_ord","winequality_red","winequality_white","wisconsin_breast_ord")
  
  LNames <- c("L1","L2","LInf")
  
  funsNames <- c("moda","srednia_a","mediana","minkara1.5","minkara3","minkara10","srednia_parzytych","srednia_nieparzytych")
  
  folder <- "C:\\Users\\krzys\\Documents\\Pepe_Tabeau_Krzysztof_290504_pd2\\benchmarks\\"
  
  DFF <- lapply(DFsnames, function(name){
    lapply(LNames, function(L){
      lapply(funsNames, function(fun){
        try(read.csv(paste(folder,name,"_",L,"_",fun,".csv",sep="", collapse = NULL)))
      })
    })
  })
  
  Rforests <- lapply(DFsnames, function(name){
      read.csv(paste(folder,name,"_RandomForest.csv",sep="", collapse = NULL))
  })
  
  Polr <- lapply(DFsnames, function(name){
      try(read.csv(paste(folder,name,"_MassPolr.csv",sep="", collapse = NULL)))
  })
  
  ClassKnn <- lapply(DFsnames, function(name){
      read.csv(paste(folder,name,"_ClassKnn.csv",sep="", collapse = NULL))
  })
  
  przetworz_wszystko <- function(i) {
    errors <- t(unlist(Rforests[i],recursive = F))
    errors <- rbind(errors,t(unlist(ClassKnn[i],recursive = F)))
    rownames(errors) <- c("RandomForest", "Class::knn")
    try(errors <- rbind(errors,t(unlist(Polr[i],recursive = F))))
    try(rownames(errors) <- c("RandomForest", "Class::knn", "MASS::polr"))
    print(errors)
    DF <- unlist(DFF[i], recursive = F)
    try(print_data(DF,DFsnames[i],(1:20)))
  }
  
```

2. Abalone

  2.1 Wyniki

```{r abalone, echo=FALSE, message=FALSE, warning=FALSE}
przetworz_wszystko(1)
```

  2.2 Podsumowanie i wnioski
  
  W proporcji błędnej klasyfikacji najgorzej radzi sobie moda, a najlepiej mediana.
  W błędzie bezwzględnym i średniokwadratowym jednak nieco lepszą funkcją od mediany jest minkara1.5 i minkara3.0. 
  Warto zauważyć, że im większe k, tym wyniki są lepsze, oprócz mody ktorej błędy dla małych k są mniejsze od tych dla dużych k. Podobnie zachowuje   się minkara10, ale w znacznie mniejszej skali.
  Ciekawą obserwacją jest również fakt, że dla k=2 najlepiej sobie radzi średnia.
  Jak można było się spodzieać funkcje średnia_parzystych i średnia_nieparzystych dają duże błędy na początku, ale z przyrostem k, maleją.
  Nie ma większej różnicy wyników między różnymi matrykami L.
  Z funkcji bibliotecznych najlepeij radzą sobie lasy losowe.
  
3. abalone_ord

    3.1 Wyniki
    
```{r abalone_ord, echo=FALSE, message=FALSE, warning=FALSE}
przetworz_wszystko(2)
```

  3.2 Podsumowanie i wnioski
  
  W proporcji błędnej klasyfikacji najgorzej radzi sobie srednia_nieparzystych, a najlepiej mediana.
  W błędzie bezwzględnym i średniokwadratowym jednak nieco lepszą funkcją od mediany jest minkara1.5 i minkara3.0. 
  Warto zauważyć, że im większe k, tym wyniki są lepsze, oprócz mody ktorej błędy dla małych k są mniejsze od tych dla dużych k. Podobnie zachowuje   się minkara10, ale w znacznie mniejszej skali.
  Ciekawą obserwacją jest również fakt, że dla k=2 najlepiej sobie radzi średnia.
  Jak można było się spodzieać funkcje średnia_parzystych i średnia_nieparzystych dają duże błędy na początku, ale z przyrostem k, maleją.
  Nie ma większej różnicy wyników między różnymi matrykami L.
  Z funkcji bibliotecznych najlepeij radzą sobie lasy losowe.
  
4. affairs

    4.1 Wyniki

```{r affairs, echo=FALSE, message=FALSE, warning=FALSE}
przetworz_wszystko(3)
```

  4.2 Podsumowanie i wnioski
  
  W proporcji błędnej klasyfikacji im wieksze k tym lepiej radzi sobie moda i średnia.  
  W błędzie bezwzględnym i średniokwadratowym jednak najlepszymi funkcjami są mediany, minkara1.5, minkara3.0. 
  Ciekawą obserwacją jest również fakt, że dla k=2,3 oprócz mody i średniej, funkcje działają najlepiej.
  Nie ma większej różnicy wyników między różnymi matrykami L.
  W proporcji błędnej klasyfikacji najgorzej radza sobie lasy losowe, ale błąd średniokwadratowy mają podobne do najlepszych wyników funkcji         implementowanych. Class:knn ma na odwrót.
  
5. affairs

    5.1 ailerons
  
```{r ailerons, echo=FALSE, message=FALSE, warning=FALSE}
przetworz_wszystko(4)
```

  5.2 Podsumowanie i wnioski
  
  W proporcji błędnej klasyfikacji wyniki są zbilżone do siebie niezależnie od k i funkcji.
  W błędzie bezwzględnym i średniokwadratowym jednak najlepiej radzącącymi sobie funkcjami są mediana, minkara1.5 i minkara3.0. 
  Warto zauważyć, że im większe k, tym wyniki są lepsze, oprócz mody ktorej błędy dla małych k są mniejsze od tych dla dużych k. Podobnie zachowuje   się minkara10, ale w mniejszej skali.
  Ciekawą obserwacją jest również fakt, że dla k=2 najlepiej sobie radzi średnia.
  Jak można było się spodzieać funkcje średnia_parzystych i średnia_nieparzystych dają duże błędy na początku, ale z przyrostem k, maleją.
  Im większe L tym wyniki są gorsze.
  Z funkcji bibliotecznych najlepeij radzą sobie lasy losowe. Class::knn radzi sobie gorzej niż funkcje implementowane.
  
6. auto_ord

    6.1 Wyniki
    
```{r auto_ord, echo=FALSE, message=FALSE, warning=FALSE}
przetworz_wszystko(5)
```

  6.2 Podsumowanie i wnioski
  
  W proporcji błędnej klasyfikacji wyniki są zbilżone, ale najlepszy rezutata daje średnia.
  W błędzie bezwzględnym i średniokwadratowym jednak najlepiej radzącącymi sobie funkcjami są mediana, minkara1.5 i minkara3.0. 
  Warto zauważyć, że im większe k, tym wyniki są lepsze, oprócz mody ktorej błędy dla małych k są mniejsze od tych dla dużych k. Podobnie zachowuje   się minkara10, ale w mniejszej skali.
  Jak można było się spodzieać funkcje średnia_parzystych i średnia_nieparzystych dają duże błędy na początku, ale z przyrostem k, maleją.
  Im większe L tym wyniki są nieco gorsze.
  Z funkcji bibliotecznych najlepeij radzą sobie lasy losowe. Class::knn radzi sobie gorzej niż funkcje implementowane.
  
7. auto_riskness

    7.1 Wyniki
    
```{r auto_riskness, echo=FALSE, message=FALSE, warning=FALSE}
przetworz_wszystko(6)
```

  7.2 Podsumowanie i wnioski
  
  W proporcji błędnej klasyfikacji dla mniejszych k najlepeij działa srednia_parzystych,a dal większych mediana.
  W błędzie bezwzględnym i średniokwadratowym najlepiej radzącą sobie funkcją jest mediana. 
  Warto zauważyć, że im większe k, tym wyniki są lepsze, oprócz mody ktorej błędy dla małych k są mniejsze od tych dla dużych k. Podobnie zachowuje   się srednia, ale w mniejszej skali.
  Jak można było się spodzieać funkcje średnia_parzystych i średnia_nieparzystych dają duże błędy na początku, ale z przyrostem k, maleją.
  Im większe L tym wyniki są nieco gorsze.
  Z funkcji bibliotecznych najlepeij radzą sobie lasy losowe. Class::knn radzi sobie porównywalnie do funkcji implementowanych.
  
8. bostonhousing

    8.1 Wyniki
    
```{r bostonhousing, echo=FALSE, message=FALSE, warning=FALSE}
przetworz_wszystko(7)
```

  8.2 Podsumowanie i wnioski
  
  W proporcji błędnej klasyfikacji dla mniejszych k najlepeij działa mediana ,a dla większych wyniki są zbiżone do siebie.
  W błędzie bezwzględnym i średniokwadratowym najlepiej radzącą sobie funkcją jest mediana. 
  Warto zauważyć, że im większe k, tym wyniki są lepsze, oprócz mody ktorej błędy dla małych k są mniejsze od tych dla dużych k. Podobnie zachowuje   się srednia, ale w mniejszej skali.
  Jak można było się spodzieać funkcje średnia_parzystych i średnia_nieparzystych dają duże błędy na początku, ale z przyrostem k, maleją.
  Im większe L tym wyniki są nieco gorsze.
  Z funkcji bibliotecznych najlepeij radzą sobie lasy losowe i MASS:polr. Class::knn radzi sobie porównywalnie do funkcji implementowanych.
  
9. bostonhousing_ord

    9.1 Wyniki
    
```{r bostonhousing_ord, echo=FALSE, message=FALSE, warning=FALSE}
przetworz_wszystko(8)
```

  9.2 Podsumowanie i wnioski
  
  W proporcji błędnej klasyfikacji dla mniejszych k najlepeij działa srednia_parzystych.
  W błędzie bezwzględnym i średniokwadratowym najlepiej radzącymi sobie funkcjami są średnia i średnia parzystych. 
  Warto zauważyć, że im większe k, tym wyniki są lepsze, oprócz mody ktorej błędy dla małych k są mniejsze od tych dla dużych k.
  Jak można było się spodzieać funkcje średnia_parzystych i średnia_nieparzystych dają duże błędy na początku, ale z przyrostem k, maleją.
  Im większe L tym wyniki są nieco gorsze.
  Z funkcji bibliotecznych najlepeij radzą sobie lasy losowe i MASS:polr. Class::knn radzi sobie porównywalnie do funkcji implementowanych.
  
10. cement_strength

    10.1 Wyniki
    
```{r cement_strength, echo=FALSE, message=FALSE, warning=FALSE}
przetworz_wszystko(9)
```

  10.2 Podsumowanie i wnioski
  
  W proporcji błędnej klasyfikacji najlepsze wyniki są dla k=1, oprócz dla srednich parzystych i nieparzystych.
  W błędzie bezwzględnym i średniokwadratowym najlepiej radzącą sobie minkara1.5, minkara3.
  Warto zauważyć, że dal każdego k wynik są podobne, oprócz mody ktorej błędy dla małych k są mniejsze od tych dla dużych k. Na odwrót zachowują     się srednie parzystych i nieparzystych.
  Im większe L tym wyniki są nieco gorsze.
  Z funkcji bibliotecznych najlepeij radzą sobie lasy losowe i MASS:polr. Class::knn radzi sobie porównywalnie do funkcji implementowanych.
  
11. californiahousing

    11.1 Wyniki
    
```{r californiahousing, echo=FALSE, message=FALSE, warning=FALSE}
przetworz_wszystko(10)
```

  11.2 Podsumowanie i wnioski
  
  W proporcji błędnej klasyfikacji wyniki dla róznych funkcji są zblizone do siebie, oprócz mody i średnich, które są nieco większe.
  W błędzie bezwzględnym i średniokwadratowym najlepiej radzącą sobie minkara1.5, minkara3. 
  Warto zauważyć, że im większe k, tym wyniki są lepsze, oprócz mody ktorej błędy dla małych k są mniejsze od tych dla dużych k.
  Jak można było się spodzieać funkcje średnia_parzystych i średnia_nieparzystych dają duże błędy na początku, ale z przyrostem k, maleją.
  Im większe L tym wyniki są nieco gorsze.
  Z funkcji bibliotecznych najlepeij radzą sobie lasy losowe. Class::knn radzi sobie nieco gorzej do funkcji implementowanych.
  
12. fireman_example

    12.1 Wyniki
    
```{r fireman_example, echo=FALSE, message=FALSE, warning=FALSE}
przetworz_wszystko(11)
```

12.2 Podsumowanie i wnioski
  
  W proporcji błędnej klasyfikacji najgorzej radzi sobie moda i minkara10, a najlepiej mediana. Dla rożnych k wyniki są zbliżone do siebie
  W błędzie bezwzględnym i średniokwadratowym funkcje mają analogiczne wyniki do proporcji błedów.
  Warto zauważyć, że im większe k, tym wyniki są lepsze, oprócz mody ktorej błędy dla małych k są mniejsze od tych dla dużych k. Podobnie zachowuje   się minkara10, ale w znacznie mniejszej skali.
  Ciekawą obserwacją jest również fakt, że dla k=2 najlepiej sobie radzi średnia.
  Jak można było się spodzieać funkcje średnia_parzystych i średnia_nieparzystych dają duże błędy na początku, ale z przyrostem k, maleją.
  Nie ma większej różnicy wyników między różnymi matrykami L.
  Z funkcji bibliotecznych najlepeij radzą sobie lasy losowe, ale wyniki funkcji implementowanych są do nich zbliżone.
  
13. glass

    13.1 Wyniki
    
```{r glass, echo=FALSE, message=FALSE, warning=FALSE}
przetworz_wszystko(12)
```

  13.2 Podsumowanie i wnioski
  
  W proporcji błędnej klasyfikacji najlepsze wyniki są dla k=1, oprócz dla srednich parzystych i nieparzystych.
  W błędzie bezwzględnym i średniokwadratowym najlepsze wyniki są dla k=1, a dla wiekszych k, dla srednich_parzystych
  Im większe L tym wyniki są nieco gorsze.
  Z funkcji bibliotecznych najlepeij radzą sobie lasy losowe. Class::knn i MASS:polr radzą sobie gorzej w porównaniu do funkcji implementowanych.
  
14. kinematics

    14.1 Wyniki
    
```{r kinematics, echo=FALSE, message=FALSE, warning=FALSE}
przetworz_wszystko(13)
```

  14.2 Podsumowanie i wnioski
  
  W proporcji błędnej klasyfikacji najlepsze wyniki daje mediana.
  W błędzie bezwzględnym i średniokwadratowym najlepiej radzącą sobie minkara1.5 i mediana 
  Warto zauważyć, że dla większych k wyniki są zbliżone do siebie.
  Jak można było się spodzieać funkcje średnia_parzystych i średnia_nieparzystych dają duże błędy na początku, ale z przyrostem k, maleją,
  odwrotnie do mody, która najlepsze wyniki osiąga dla najmniejszych k.
  Im większe L tym wyniki są nieco gorsze.
  Z funkcji bibliotecznych Class::knn radzi sobie prównywalnie do funkcji implementowanych, a MASS:polr i lasy losowe gorzej
  
15. machine_ord

    15.1 Wyniki
    
```{r machine_ord, echo=FALSE, message=FALSE, warning=FALSE}
przetworz_wszystko(14)
```

  15.2 Podsumowanie i wnioski
  
  W proporcji błędnej klasyfikacji najlepsze wyniki są osiagane dla mniejszych k, a wśród nich dla funkcji różnych od mody i srednich parzystych.
  W błędzie bezwzględnym i średniokwadratowym najgorzej radzącą sobie minkara3, minkara10 i srednia parzystych. Reszta funkcji osiąga porównywalne wyniki. 
  Im większe L tym wyniki są nieco gorsze.
  Z funkcji bibliotecznych Class::knn radzi sobie prównywalnie do funkcji implementowanych, a lasy losowe znacznie lepiej.
  
16. skill

    16.1 Wyniki
    
```{r skill, echo=FALSE, message=FALSE, warning=FALSE}
przetworz_wszystko(15)
```

  16.2 Podsumowanie i wnioski
  
  W proporcji błędnej klasyfikacji oraz w błędzie bezwzględnym i średniokwadratowym dla każdego k wyniki funkcji są porównywalne oprócz dla mody i srednich parzystych i nieparzystych. Nieco lepszymi funkcjami okazują się też mediana i minkara1.5
  Jak można było się spodzieać funkcje średnia_parzystych i średnia_nieparzystych dają duże błędy na początku, ale z przyrostem k, maleją,
  odwrotnie do mody, która najlepsze wyniki osiąga dla najmniejszych k.
  Im większe L tym wyniki są nieco gorsze.
  Z funkcji bibliotecznych Class::knn radzi sobie prównywalnie do funkcji implementowanych, a lasy losowe nieco lepiej.
  
17. stock_ord

    17.1 Wyniki
    
```{r stock_ord, echo=FALSE, message=FALSE, warning=FALSE}
przetworz_wszystko(16)
```

  17.2 Podsumowanie i wnioski
  
  W proporcji błędnej klasyfikacji wyniki dla różnych k są lekko malejące. Najlepsze wyniki osiąga moda.
  W błędzie bezwzględnym i średniokwadratowym dla każdego k i kązdej funkcji wyniki są porównywalne oprócz dla mody i srednich parzystych i nieparzystych, dla których błedy są znacznie większe. 
  Dla kązdego L wyniki są bardzo podobne.
  Z funkcji bibliotecznych Class::knn radzi sobie prównywalnie do funkcji implementowanych, a lasy losowe znacznie lepiej, a MASS:polr tylko nieco lepiej.
  
18. winequality_red

    18.1 Wyniki
    
```{r winequality_red, echo=FALSE, message=FALSE, warning=FALSE}
przetworz_wszystko(17)
```

  18.2 Podsumowanie i wnioski
  
  W proporcji błędnej klasyfikacji wyniki dla różnych k są porównywalne. Najlepsze wyniki osiąga mediana.
  W błędzie bezwzględnym i średniokwadratowym dla każdego k i każdej funkcji wyniki są porównywalne oprócz dla srednich parzystych i nieparzystych, dla których błedy są znacznie malejące i dla mody dla której są rosnące. 
  Dla kązdego L wyniki są bardzo podobne.
  Z funkcji bibliotecznych Class::knn radzi sobie prównywalnie do funkcji implementowanych, a lasy losowe i MASS:polr nieco lepiej.
  
19. winequality_red

    19.1 Wyniki
    
```{r winequality_white, echo=FALSE, message=FALSE, warning=FALSE}
przetworz_wszystko(18)
```

  19.2 Podsumowanie i wnioski
  
  W proporcji błędnej klasyfikacji wyniki dla różnych k są porównywalne. Najlepsze wyniki osiągą mediana i minkara.
  Wyniki w błędzie bezwzględnym i średniokwadratowym są analogiczne do proporcji błędnej klasyfikacji oprócz dla srednich parzystych i nieparzystych, dla których błedy są malejące i dla mody dla której są rosnące. 
  Dla kązdego L wyniki są bardzo podobne.
  Z funkcji bibliotecznych Class::knn radzi sobie prównywalnie do funkcji implementowanych, a lasy losowe i MASS:polr nieco lepiej.
  
20. wisconsin_breast_ord

    20.1 Wyniki
    
```{r wisconsin_breast_ord, echo=FALSE, message=FALSE, warning=FALSE}
przetworz_wszystko(19)
```

  20.2 Podsumowanie i wnioski
  
  W proporcji błędnej klasyfikacji najlepsze wyniki osiągają moda i średnia.
  W błędzie bezwzględnym i średniokwadratowym jednak nieco lepszymi funkcjami są minkara
  Warto zauważyć, że im większe k, tym wyniki są lepsze, oprócz mody ktorej błędy są porównywalne dla kązdego k.
  Jak można było się spodzieać funkcje średnia_parzystych i średnia_nieparzystych dają duże błędy na początku, ale z przyrostem k, maleją.
  Dla kązdego L wyniki są bardzo podobne.
  Z funkcji bibliotecznych Class::knn i MASS:polr radzi sobie prównywalnie do funkcji implementowanych, a lasy losowe lepiej.
  
21. Podsumowanie ogólne

Najlepiej rdziałającymi funkcjami są mediana i minkara. W rzadkich przypadkach jest to moda lub średnia parzystych lub nie parzystych. W wiekszości przypadków lasy losowe dają lepsze wyniki, ale są od tego wyjątki. Podobne wyniki do lasów losowych osiąga MASS:polr, a przynajmniej tam gdzie udało się policzyć wynik dla tej funkcji. Class::Knn osiąga wyniki zbliżone do funkcji implementowanych. Zmiana metryki L nie wpływa znacząco na wyniki.






